【裁判字號】    99,訴,641
【裁判日期】    990531
【裁判案由】    違反毒品危害防制條例
【裁判全文】
臺灣臺南地方法院刑事判決               99年度訴字第641號
公  訴  人  臺灣臺南地方法院檢察署檢察官
被      告  甲○○原名顏書齡.
上列被告因違反毒品危害防制條例案件，經檢察官提起公訴（99
年度撤緩毒偵字第65、66號），被告於準備程序中就被訴事實為
有罪之陳述，本院合議庭裁定改依簡式審判程序審理，判決如下
：
    主  文
甲○○施用第一級毒品，累犯，處有期徒刑柒月。扣案之海洛因
肆包（驗後總淨重零點零玖貳公克），均沒收銷燬之；注射針筒
貳支，均沒收。
    事  實
一、甲○○（原名顏書齡）曾於民國95年間因施用毒品案件，經
    臺灣板橋地方法院以95年度毒聲字第2322號裁定送觀察、勒
    戒後，認有繼續施用毒品傾向，再經同院以96年度毒聲字第
    1412號裁定送戒治處所施以強制戒治，嗣強制戒治逾6 個月
    以上，戒治成效良好，無繼續強制戒治必要，於97年7 月3
    日釋放出所，由臺灣板橋地方法院檢察署檢察官以97年度戒
    毒偵字第386 號為不起訴處分確定。又其前於95年間因竊盜
    案件，經同院以95年度簡字第7236號判決判處有期徒刑5 月
    確定，嗣經同院以96年度聲減字第4191號裁定減為有期徒刑
    2 月又15日確定；復於96年間因竊盜案件，經同院以96年度
    易字第1267號判決判處有期徒刑1 年，減為有期徒刑6 月確
    定，上開2 罪嗣經同院以96年度聲字第3492號裁定應執行有
    期徒刑8 月確定，於98年3 月2 日縮刑期滿執行完畢。詎其
    猶不知悔改，於強制戒治執行完畢釋放後5 年內，復基於施
    用第一級毒品海洛因之犯意，於98年5 月6 日15時許，在臺
    南縣學甲鎮「慈惠宮」旁廁所內，將海洛因加水稀釋後以針
    筒注射之方式，施用第一級毒品海洛因1 次。嗣經警持檢察
    官核發之鑑定許可書，前往甲○○位於臺南縣將軍鄉長榮村
    212 號，通知甲○○到案採取尿液時，當場查扣第一級毒品
    海洛因4 包（驗前總淨重0.131 公克、驗後總淨重0.092 公
    克）及其所有預備供施用海洛因毒品所用之針筒2 支，且其
    尿液送驗後呈嗎啡之陽性反應，始知上情。
二、案經臺南縣警察局學甲分局報請臺灣臺南地方法院檢察署檢
    察官偵查起訴。
    理  由
一、本件被告甲○○所犯係死刑、無期徒刑、最輕本刑為3 年以
    上有期徒刑以外之罪，其於本院準備程序中就被訴事實為有
    罪之陳述，經法官告知被告簡式審判程序之旨，並聽取公訴
    人、被告之意見後，由本院合議庭依刑事訴訟法第273 條之
    1 第1 項規定，裁定由受命法官獨任進行簡式審判程序，先
    予敘明。
二、上開事實，業據被告於警詢、偵查中及本院審理時坦承不諱
    （見警卷(一)第3 至5 頁、警卷(二)第1 至6頁、偵卷第15至17
    頁、本院卷第30頁反面），且被告為警查獲時採尿送驗結果
    呈嗎啡（即海洛因水解後之反應）之陽性反應，有長榮大學
    98年5 月19日確認報告1 紙在卷可證（見偵卷第24頁）；而
    扣案之白色粉末4 包（驗前總淨重0.131 公克、驗後總淨重
    0.092 公克），經送高雄市立凱旋醫院鑑驗結果確均含海洛
    因成分，有該院98年5 月25日濫用藥物成品檢驗鑑定書1 紙
    在卷可稽（見偵卷第7 頁），上述鑑驗結果，均係檢驗機關
    本於專業知識及以精密儀器或科學檢驗方法所得之結論，自
    可憑信。此外，復有針筒2 支扣案及查獲照片5 幀、應受尿
    液採驗人尿液檢體採集送驗紀錄表1 份在卷可證（見警卷(一)
    第11頁、警卷(二)第22至24頁），足見被告自白與事實相符，
    堪以採信。又被告曾於95年間因施用毒品案件，經臺灣板橋
    地方法院以95年度毒聲字第2322號裁定送觀察、勒戒後，認
    有繼續施用毒品傾向，再經同院以96年度毒聲字第1412號裁
    定送戒治處所施以強制戒治，嗣強制戒治逾6 個月以上，戒
    治成效良好，無繼續強制戒治必要，於97年7 月3 日釋放出
    所，由臺灣板橋地方法院檢察署檢察官以97年度戒毒偵字第
    386 號為不起訴處分確定，有臺灣高等法院被告前案紀錄表
    1 份在卷可參。從而，本件事證明確，被告犯行洵堪認定。
三、查海洛因屬毒品危害防制條例第2 條第2 項第1 款所稱之第
    一級毒品，不得持有、施用，被告竟持以施用，核其所為，
    係犯同條例第10條第1 項之施用第一級毒品罪。其施用前持
    有海洛因之低度行為，應為施用之高度行為所吸收，不另論
    罪。又被告前於95年間因竊盜案件，經同院以95年度簡字第
    7236號判決判處有期徒刑5 月確定，嗣經同院以96年度聲減
    字第4191號裁定減為有期徒刑2 月又15日確定；復於96年間
    因竊盜案件，經同院以96年度易字第1267號判決判處有期徒
    刑1 年，減為有期徒刑6 月確定，上開2 罪嗣經同院以96年
    度聲字第3492號裁定應執行有期徒刑8 月確定，於98年3 月
    2 日縮刑期滿執行完畢，此有臺灣高等法院被告前案紀錄表
    1 份在卷可按，其受徒刑之執行完畢，5 年以內故意再犯有
    期徒刑以上之本罪，為累犯，依法應加重其刑。爰審酌被告
    素行非佳，經觀察、勒戒及強制戒治後，仍未能戒除毒癮，
    顯見其無戒毒悔改之意，惟念其施用毒品乃自戕行為及其施
    用毒品之次數、犯罪後坦認犯行，態度尚稱良好等一切情狀
    ，量處如主文所示之刑。扣案之海洛因4 包（驗後總淨重0.
    092 公克），係第一級毒品，已如前述，而直接包裹上開海
    洛因之內包裝袋，無論依何方式析離，均有微量海洛因毒品
    殘留，應併依毒品危害防制條例第18條第1 項前段規定，均
    沒收銷燬之。扣案之針筒2 支，係被告所有預備供施用海洛
    因所用之物，業據其供明在卷（見本院卷31頁），應依刑法
    第38條第1 項第2 款規定，均宣告沒收。至前開因鑑驗而耗
    損0.039 公克部分，因顯已滅失，爰不另為沒收銷燬之諭知
    ；另未扣案之針筒1 支，雖係被告所有供其施用海洛因所用
    之物，惟已經其丟棄之情，業經被告供述在卷（見本院卷第
    30頁反面），茲以針筒屬易碎之物，既經丟棄，衡情應已滅
    失，自無庸為沒收之諭知。
據上論斷，應依刑事訴訟法第273 條之1 第1 項、第299 條第 1
項前段，毒品危害防制條例第10條第1 項、第18條第1 項前段，
刑法第11條、第47條第1 項、第38條第1項第2款，判決如主文。
本案經檢察官乙○○到庭執行職務。
中    華    民    國    99    年    5     月    31    日
                  刑事第八庭  法  官   蘇碧珠
以上正本證明與原本無異。
如不服本判決應於收受本判後10日內向本院提出上訴書狀，並應
敘述具體理由。其未敘述上訴理由者，應於上訴期間屆滿後20日
內向本院補提理由書狀（均須按他造當事人之人數附繕本）「切
勿逕送上級法院」。
                              書記官  許哲萍
中    華    民    國    99    年    5     月    31    日
附錄本案論罪科刑法條全文
毒品危害防制條例第10條第1項：
施用第一級毒品者，處 6 月以上 5 年以下有期徒刑。

司法院資訊處製作；財團法人民間司法改革基金會備份。
